【裁判字號】    97,交聲,460
【裁判日期】    971208
【裁判案由】    違反道路交通管理處罰條例聲明異議
【裁判全文】
臺灣新竹地方法院交通事件裁定        97年度交聲字第460 號
移送  機關  交通部公路總局新竹區監理所
異  議  人
即受處分人  丙○○
送達代收人  甲○○
上列異議人即受處分人因違反道路交通管理處罰條例案件，對於
交通部公路總局新竹區監理所民國97年9 月2 日竹監自字第裁50
-E00000000號裁決處分聲明異議，本院裁定如下：
    主  文
異議駁回。
    理  由
一、按汽車駕駛人，行經有燈光號誌管制之交岔路口闖紅燈者，
    處新臺幣1,800 元以上5,400 元以下罰鍰；又汽車駕駛人違
    反第53條規定者，除依原條款處罰鍰外，並記違規點數3 點
    ，道路交通管理處罰條例第53條第1 項、第63條第1 項第3
    款，分別定有明文。次按道路交通案件處理辦法第19條規定
    ，交通法庭認為聲明異議無理由者，應以裁定駁回之。
二、原處分機關交通部公路總局新竹區監理所（下稱新竹區監理
    所）移送意旨略以：異議人即受處分人丙○○於民國97年5
    月16日下午4 時31分許，駕駛5637－JU號自用小客貨車，行
    經新豐鄉○○路、泰安街口，為新竹縣政府警察局竹北分局
    警員查獲「闖紅燈（直行）」違反道路交通管理事件，以竹
    縣警交字第E00000000 號通知單當場舉發。受處分人不服提
    出陳述，經新竹區監理所函詢原舉發單位結果，仍認受處分
    人確有前開違規行為，遂於97年9 月2 日以受處分人丙○○
    違反道路交通管理處罰條例第53條第1 項之規定，裁處罰鍰
    新臺幣（下同）2,700 元整，並依第63條第1 項第3 款（原
    裁決書漏引第1 項第3 款）記違規點數3 點等等。
三、聲明異議意旨略以：申訴人於5 月16日下午4 時40分左右，
    正值下班車流量大之時段，以時速40公里左右，由東往西方
    向行駛於雙線道的泰安街，欲直行經過康泰路路口，此路口
    為將近120 度轉彎的路段，申訴人到路口前約10公尺處看見
    號誌為黃燈，車上又載有幼童不敢緊急煞車，唯恐車停在路
    中間，因此減速穿越黃燈，然而因該處黃燈號誌時間約5 秒
    鐘，當快要穿過路口號誌燈二時，號誌變更為紅燈，於是就
    被設在彎路右前方的警察攔下，依據道路交通管理處罰條例
    第53條第1 項，開了闖紅燈的紅單。申訴人載著兒童並無蓄
    意闖紅燈的意圖，員警亦看見車上的兒童，告知員警我看到
    的號誌是黃燈，可是員警並不採納理會，開了闖紅燈的罰單
    ，實與違規事實相悖，懇請查察，萬分感激等等。
四、經查：
（一）本件異議人丙○○駕駛車牌號碼5637－JU號自用小客貨車
      ，於97年5 月16日下午4 時31分許，行經新豐鄉○○路、
      泰安街口，有「駕車行經有燈光號誌管制之交岔路口闖紅
      燈」，為警當場舉發之事實，有新竹縣警察局竹縣警交字
      第E00000000 號舉發違反道路交通管理事件通知單影本、
      新竹縣政府警察局97年8 月19日竹縣北警交字第09750054
      49號函、新竹區監理所97年9 月2 日竹監自字第裁50-E00
      000000號裁決書影本各1 份附卷可稽。
（二）異議人即受處分丙○○固坦認於上開時間經過上開路口，
      但辯稱：黃燈時穿越，快穿過路口時變更為紅燈，並無蓄
      意闖紅燈等等，惟查：
  １、新竹縣新豐鄉○○路、泰安街口設置有燈光號誌管制乙節
      ，有違規路口照片6 幀附卷可憑，又受處分人駕駛自用小
      客貨車於前開時地違規闖紅燈（直行）而經警舉發闖紅燈
      等情，業據證人即目睹受處分人駕駛小客貨車違規行駛之
      警員乙○○於97年10月20日法院調查時，以具結擔保其供
      述之真實性，並在負擔偽證罪之處罰心理下證稱：「異議
      人已經紅燈了，沒有車子過來了，他的車子過來了，我才
      會取締他，當時路口紅燈已經亮了有10幾秒了，他才闖紅
      燈過來。他說是黃燈變紅燈，我沒有辦法接受，確實是紅
      燈變很久才過來，我才會把他攔下來。」等語屬實。按證
      人乃為原處分機關所認定受處分人有前開駕駛小客貨車違
      規行為之原證人，其並到庭在法官面前以言詞供述本件訴
      訟上之待證事實，即受處分人有前開違規事實，由其上述
      證述已得有受處分人確有上開違規行為之心證，且於本件
      卷存證據資料內並無任何積極證據足以證明證人乙○○上
      開證詞係屬虛偽，亦無足以令人顯信乙○○之證述為不可
      採之品性證據或前科證據存在，自不得僅以證人係本件製
      單舉發之員警或在場執勤之員警而全盤抹煞其在訴訟上所
      具有之原證人資格，而受處分人復無舉出任何對其有利之
      證據，以使法院對證人所供述受處分人違規之行為產生任
      何合理之懷疑。是本件受處分人雖以前開情詞為辯，尚難
      認為可採，事證明確，受處分人有上述違規行為洵堪認定
      。
  ２、從而，本件異議人未對本件執勤警員之舉發有誤，另行提
      出其他相關事證以供調查，且經查亦無任何證據，足資證
      明本件執勤警員確有捏造事實違法取締之情事，故警員本
      其維護交通秩序、安全職責所為之本件舉發，自應受到合
      法、正確之推定。
五、綜上所述，異議人既有前開違規事實，原處分機關據以援引
    上開道路交通管理處罰條例第53條第1 項及第63條第1 項第
    3 款（原裁決書漏引第1 項第3 款）之規定，裁處異議人罰
    鍰2,700 元，並記違規點數3 點，經核尚稱允當，異議人指
    摘原處分不當，為無理由，應予駁回。
六、依道路交通案件處理辦法第19條，裁定如主文。
中    華    民    國    97    年    12    月    8     日
                  交通法庭法  官  馮俊郎
以上正本證明與原本無異。
如不服本裁定，應於裁定送達後5 日內向本院提出抗告狀。
中    華    民    國    97    年    12    月    8     日
                          書記官  鄧雪怡


司法院資訊處製作；財團法人民間司法改革基金會備份。
